



willyeruiz@hotmail.com



634901034



Zaragoza-España



PRESENTACIÓN

Me considero un apasionado de las tecnologías de la información, especialmente del desarrollo de software. Mi experiencia de más de 12 años en proyectos regionales, nacionales e internacionales me hacen una persona apta en el desarrollo de aplicaciones en .Net, bajo los lenguajes de programación C# y VB; y el motor de base de datos SQL Server; manejando principios SOLID, código limpio, patrones de diseña y arquitecturas limpias.



HABILIDADES

BACKEND .NET

SQL SERVER

SOLID, PATRONES

DDD, MVC

ANGULAR 6

CSS, HTML, JAVASCRIPT



HABILIDADES BLANDAS

TRABAJO EN EQUIPO
PROPOSITIVO
RESOLUTIVO
EMPATICO



EXPERIENCIA

DITECH / JUNIO 2020 – ACTUAL

CONSULTOR TI

Mantenimiento de aplicación web para la cadena de producción del sector alimenticio. Proyecto Grupo Jorge (España)

AMADEUS / ABRIL 2019 – JUNIO 2020

CONSULTOR TI

mantenimiento de aplicaciones web para reservas aéreas y hoteleras. Desarrolladas en tecnologías Microsoft, MVC, REST API

FREELANCER / SEPT 2018 - MARZO 2019

Implementación de una aplicación web para Wilfrios, una empresa que brinda servicios de mantenimiento para equipos de refrigeración industrial. Aplicación desarrollada utilizando Angular 4, NodeJS y MongoDB y servicios REST.

BANCO FALABELLA / DIC 2012 – ENERO 2017

DESARROLLADOR SR

Líder de proyecto en migración a nuevas tecnologías en el Core bancario. Desarrollo de aplicaciones web con equipos multidisciplinarios entre diferentes países de América latina Uso de tecnologías Microsoft ASP.Net,

SONDA DE COLOMBIA / ABRIL 2010 – DIC 2012

DESARROLLADOR JR

Análisis, diseño, implementación y mantenimiento aplicaciones web y de escritorio Desarrollo de informes utilizando Crystal Reports y Report viewver.

=

ESTUDIOS

MBA EN ADMINISTRACION DE EMPRESAS

UNIVERSIDAD DE NEBRIJA – MADRID (ES)

MAESTRIA EN INNOVACIÓN

UNIVERSIDAD EAN – BOGOTÁ (COL)

INGENIERIA DE SISTEMAS

UNIVERSIDAD DEL CAUCA - POPAYAN (COL)